【裁判字號】    97,上易,880
【裁判日期】    970605
【裁判案由】    竊盜
【裁判全文】
臺灣高等法院臺中分院刑事判決         97年度上易字第880號
上  訴  人
即  被  告  甲○○
上列上訴人因竊盜案件，不服臺灣彰化地方法院97年度易字第
310號中華民國97年3月31日第一審判決（起訴案號：臺灣彰化地
方法院檢察署96年度偵字第10572號），提起上訴，本院判決如
下：
    主    文
上訴駁回。
    犯罪事實
一、甲○○前因強盜、竊盜、恐嚇等案件，經臺灣彰化地方法院
    於民國（下同）90年1月24日以90年度訴字第1239號判決分
    別判處有期徒刑3年、1年、6月，並定應執行刑為有期徒刑4
    年2月確定；又因傷害案件，經同法院於90年10月28日以90
    年度易字第1289號判決判處有期徒刑3月，得易科罰金確定
    ，前揭罪刑經入監接續執行，已於94年10月12日假釋出監，
    並於94年11月22日因保護管束期滿未經撤銷，視為執行完畢
    。詎不知悛悔，基於為意圖自己不法所有之犯意，於96 年
    11月1日上午7時至8時30分間之某時許，在彰化縣二林鎮○
    ○路188號門前騎樓內，徒手竊取丙○○所有鳥籠1個（內有
    丙○○所有價值約新臺幣5,000元之鶇科大黑白鳥1隻），得
    手後將上開鳥籠及鶇科大黑白鳥帶回其位於彰化縣大城鄉○
    ○村○○路8號之住處。嗣丙○○於96年11月1日上午8時30
    分許發現前開鳥籠不翼而飛，旋向警方報案，而查獲上情。
二、案經彰化縣警察局芳苑分局報請臺灣彰化地方法院檢察署檢
    察官偵查起訴。
    理    由
一、證據能力部分：按被告以外之人於審判外之陳述，雖不符前
    4條之規定，而經當事人於審判程序同意作為證據，法院審
    酌該言詞陳述或書面陳述作成時之情況，認為適當者，亦得
    為證據；當事人、代理人或辯護人於法院調查證據時，知有
    第159條第1項不得為證據之情形，而未於言詞辯論終結前聲
    明異議者，視為有前項之同意，刑事訴訟法第159條之5定有
    明文。本案下列引為證據之證人陳述及書證，被告均不爭執
    其證據能力，依上揭法條之規定，自均有證據能力，先予敘
    明。
二、上開事實，業據上訴人即被告（下稱被告）甲○○於原審準
    備程序及審理中坦承不諱（見原審卷宗第35、40、41頁），
    核與證人即被害人丙○○於警詢中，證人林雅麗於警詢、偵
    訊中所為之證述相符（見臺灣彰化地方法院檢察署96年度偵
    字第10572號卷第7至10、31、32頁），並有照片4張在卷可
    稽（見臺灣彰化地方法院檢察署96年度偵字第10572號卷第
    11、12頁），足認被告於原審中之自白與事實相符。被告於
    本院審理中改稱伊係於上揭時地撿到鳥籠1個云云，顯屬卸
    責之詞，不可採信。本案事證明確，被告犯行堪予認定。
三、核被告甲○○所為，係犯刑法第320 條第1 項之普通竊盜罪
    。被告前因強盜、竊盜、恐嚇等案件，經原審法院於90年1
    月24日以90年度訴字第1239號判決分別判處有期徒刑3年、1
    年、6月，並定應執行刑為有期徒刑4年2月確定；又因傷害
    案件，經原審法院於90年10月28日以90年度易字第1289號判
    決判處有期徒刑3月，得易科罰金確定，前揭罪刑經入監接
    續執行，已於94年10月12日假釋出監，並於94年11月22日因
    保護管束期滿未經撤銷，視為執行完畢等情，有臺灣高等法
    院被告前案紀錄表、臺灣彰化地方法院檢察署刑案資料查註
    查紀錄表各1份附卷可考，被告於有期徒刑執行完畢後，5
    年內故意再犯本件有期徒刑以上之罪，為累犯，應依刑法第
    47條第1項規定加重其刑。原審因依刑法第320條第1項、第
    47條第1項、第41條第1項前段、刑法施行法第1條之1第1項
    、第2項前段等規定，審酌被告之素行不佳，不思循正當途
    徑獲取所需，任意竊取他人物品，侵害他人權益，惟考量被
    告行竊之手段、次數，所得物品之價值，與犯後終於原審坦
    承犯行，且竊得之物品已歸還予被害人等一切情狀，量處有
    期徒刑3月，並諭知易科罰金之折算標準，認事用法，核無
    違誤。
四、被告上訴意旨，指摘原審量刑太重云云，惟按量刑輕重係屬
    事實審法院得依職權自由裁量之事項，苟未逾越法定刑度，
    不得遽指為違法，且下級審量定之刑，如無過重或失輕之不
    當情形，則上級審法院對下級審法院之職權行使，原則上應
    予尊重，本件原審已詳細審酌上揭一切情狀，所量定之刑，
    亦無過重之不當情形，已見前述，被告上訴為無理由，應予
    駁回。
據上論斷，應依刑事訴訟法第368條，判決如主文。
本案經檢察官乙○○到庭執行職務。
中    華    民    國    97    年    6    月    5      日
            刑事第七庭    審判長法  官  林  榮  龍
                                法  官  張  惠  立
                                法  官  鄭  永  玉
上列正本證明與原本無異。
不得上訴。
                                書記官    瑞  芳
中    華    民    國    97    年    6    月    5      日


司法院資訊處製作；財團法人民間司法改革基金會備份。
